【裁判字號】    97,基小,414
【裁判日期】    971027
【裁判案由】    修繕回復原狀
【裁判全文】
臺灣基隆地方法院小額民事判決         97年度基小字第414號
原      告  甲○○
訴訟代理人  乙○○
被      告  丁○○
訴訟代理人  丙○○
上列當事人間請求回復原狀事件，本院於中華民國97年10月13日
辯論終結，茲判決如下：
    主  文
被告應將原告所有基隆市○○路十一號四樓之天花板漏水處修繕
回復至不漏水之狀態。
訴訟費用新臺幣伍萬陸仟元由被告負擔。
本判決得為假執行。
    事實及理由要領
一、本件原告主張：伊所有基隆市○○區○○路11號４樓之房屋
    （下稱系爭房屋），因被告所有同址５樓房屋漏水，導致系
    爭房屋之天花板漏水受損，伊與被告多次溝通，請求修繕，
    被告均不予理會，為此依民法侵權行為損害賠償之規定，提
    起本件訴訟，請求判命被告應修繕該漏水處回復至不漏水之
    狀態。
二、被告則以：系爭房屋天花板之漏水處上方為渠所有房屋之臥
    室，臥室內並無水管配設問題，且無漏水情形，又臥室內牆
    鋪設瓷磚僅為室內裝修，完全與室外漏水無關，故系爭房屋
    天花板漏水與渠所有房屋無關等語，資為抗辯。
三、查原告主張：伊所有系爭房屋天花板漏水受損部分，業據其
    提出系爭房屋受損之彩色照片14張為證，且為被告所不爭，
    原告此部分之主張自堪信為真實。又主張：伊所有系爭房屋
    天花板漏水受損，係因被告所有同址５樓房屋漏水，導致系
    爭房屋天花板漏水部分，雖為被告所否認，惟經本院函請台
    灣省土木技師公會鑑定結果，亦證實確係因被告所有同址５
    樓房屋設施不當漏水所致，責在被告，此亦有台灣省土木技
    師公會鑑定報告書在卷可稽，被告空口辯稱鑑定報告錯誤云
    云，並不可採，原告此部分之主張同堪信為真實。
四、按「因故意或過失不法侵害他人之權利者，負損害賠償責任
    。」民法第0184條第１項前段定有明文。又「負損害賠償責
    任者，除法律另有規定或契約另有訂定外，應回復他方損害
    發生前之原狀。」民法第0213條亦定有明文。本件系爭房屋
    天花板漏水，既係因被告所有５樓房屋設施不當漏水所致，
    如上所述，依上開規定，原告自得請求被告損害賠償（回復
    原狀）。從而原告請求被告應將系爭房屋之天花板漏水處修
    繕回復至不漏水之狀態，為有理由，應予准許。
五、訴訟費用56,000.元（內含裁判費1,000元及鑑定費用55,000
    元），依民事訴訟法第78條規定，應由敗訴之被告負擔，爰
    依民事訴訟法第0436條之19第１項之規定，一併確定其數額
    如主文第２項所示。
六、本件係依小額訴訟程序為被告敗訴之判決，依民事訴訟法第
    0436條之20規定，應依職權宣告假執行，爰依職權宣告之。
七、據上論結，本件原告之訴為有理由，依民事訴訟法第78條、
    第0436條之19第１項、第0436條之20，判決如主文。
中    華    民    國    97    年    10    月    27    日
                  基隆簡易庭法      官  林金發
一、以上正本係照原本作成。
二、如不服本判決，應於本判決送達後20日內向本院提出上訴狀
    ，併繳納上訴裁判費新臺幣1,500.元，上訴於本院合議庭。
三、當事人之上訴，非以判決違背法令為理由不得為之，上訴狀
    應記載上訴理由，表明下列各款事項：
    (一)原判決所違背之法令及其具體內容。
    (二)依訴訟資料可認為原判決有違背法令之具體事實。
中    華    民    國    97    年    10    月    27    日
                            法院書記官  陳錦進


司法院資訊處製作；財團法人民間司法改革基金會備份。
